# 拆迁补偿

提问人：cpab 时间：2017-05-24 23:06:25
拆迁补偿： 企业因城镇整体规划公共利益进行搬迁，收到政府从财政预算直接拨付的搬迁补偿款，与政府部门签订的补偿协议约定：对土地的补偿，按评估的公允价值补偿 3000 万，对拆除的房屋建筑物，按评估的公允价值补偿 2000 万，对由于拆迁对公司的生产经营减少的收入，补偿 500 万，合计总金额为 5500 万。 公司实际账面土地的摊余价值为 300 万，房屋建筑物的摊余价值为 500万，征地所影响生产经营实际减少收入约为 800 万。 请教： 1 、拆迁的原因及资金来源符合解释 3 号的规定。按解释 3 号进行处理。
2 、现收到 5500 万，由于土地、房屋是按公允价值卖给政府，故按与政府约定的价转入递延收益。 借：递延收益-土地补偿3000 万 递延收益-房屋建筑物补偿 2000 万 递延收益-对生产经营补偿 500 万 贷：营业外收入 5500 万 同时结转成本： 借：营业外支出 800 万 贷：无形资产-土地摊余价值 300 万 贷：固定资产-账面价值 500 万3 、公司按公允价格与政府交易，政府并没有对公司有资本性投资，故不存在结余，公司产生 4700 万处置收益，对吗？ 4 、不应按账面实际发生的房屋土地的成本（ 300 万+500万），合计 800 万转入递延收益，形成5500-800=4700万的资本公积。对吗？ 如按此做，则为公司把资产按公允价售给政府，对于产生的收益，做为政府对公司的资本性投入。此我理解未体现交易的本质，此就是正常的交易，不涉及资本性投入，我的理解对吗？ 5 、如果上述对公司的补偿，是大于评估的公允价值，如：对减少生产经营收入的补偿为 1000 万，多给了 200 万，并明确约定多给的 200 万是为对企业的资本性投入，这才能将此 200 万作为资本公积，如约定多给的 200万是对企业的扶持，仍应按政府补助列入营业外收入，我的理解对吗？

回答人：chenyiwei
根据你说的情况，这应属于解释 3 号中的政策性搬迁补偿。收到 5500 万应计入专项应付款；然后将被收回的土地、房屋建筑物原账面价值合计 800 万转出到营业外收入；再将生产经营补偿 500 万转出到营业外收入；后续如果有新购建资产（土地、房屋）的支出，再以剩余的专项应付款余额为限转入递延收益并在新购建资产的折旧、摊销年限内摊销。如果新购建资产的支出小于专项应付款结余（ 4200 万），则超出的专项应付款结余转入资本公积，总之在这一过程中不会产生净收益。政策性搬迁补偿不产生净收益是一项基本原则。

提问人：woshiguanggao 时间：2017-05-25 07:48:06
陈老师， 1 、土地和建筑物是否先转入营业外支出，然后再从专项应付款中按账面价转入营业外收入？ 2 、 500 万经营补偿转入营业外收入，但实际经营收入减少 800 万，是否形成了一块净损失，而您提到基本性原则是不产生净收益，是否产生净损失是可以的？ 3 、即使后续补建固定资产，但其花费不可能与剩余专项款一分不差，很有可能会有出入，如果尚余部分未用完，也要因此确认资本投入？是否有违该交易仅作为补偿的初衷？

回答人：chenyiwei
1 、一般是两者直接相抵，不会分别确认营业外收入和支出。 2 、如果补偿不足，允许产生净损失。 3 、剩余部分（扣除资产损失、费用性支出、新购建资产支出之后）的政策性搬迁补偿应计入资本公积。